【裁判字號】    92,訴,1522
【裁判日期】    921219
【裁判案由】    毒品危害防制條例
【裁判全文】
台灣桃園地方法院刑事判決                        九十二年度訴字第一五二二號
    公  訴  人  臺灣桃園地方法院檢察署檢察官
    被      告  甲○○
右列被告因違反毒品危害防制條例案件，經檢察官提起公訴（九十二年毒偵緝字第四
一七號）及移
陳述，經本院合議庭裁定改行簡式審判後，本院判決如左：
    主  文
甲○○連續施用第壹級毒品，累犯，處有期徒刑壹年貳月，又連續施用第貳級毒品，
累犯，處有期徒刑捌月。應執行有期徒刑壹年陸月。
    事  實
一、甲○○前曾於民國八十七年間因過失傷害案件，經台灣高等法院判處有期徒刑四
    月確定，於八十八年六月十四日執行完畢。又於八十七年間因施用毒品案件，經
    本院裁定送觀察、勒戒後，認無繼續施用毒品之傾向，經臺灣桃園地方法院檢察
    署檢察官於八十七年六月三十日以八十七年度偵字第七八三○號為不起訴處分確
    定。復於八十八年間再次因施用毒品案件，經本院裁定送觀察、勒戒後，仍認無
    繼續施用毒品傾向，而由臺灣桃園地方法院檢察署檢察官於八十八年五月十一日
    以八十八年度偵字第一五○七號、八十八年度偵緝字第三九四號為不起訴處分確
    定。再於八十八年間因三度施用第一、二級毒品海洛因及安非他命案件，而經台
    灣桃園地方法院檢察署檢察官逕行向本院聲請令入戒治處所施以強制戒治，並提
    起公訴：強制戒治部分，經本院以八十八年度毒聲字第七一○三號裁定令甲○○
    入戒治處所施以強制戒治，嗣又以八十九年度毒聲字第五六九七號停止戒治，並
    交付保護管束在外，於九十年三月一日保護管束期滿；公訴部分，由本院於八十
    九年四月十三日以八十九年度易字第六一七號判決，就施用第一級毒品罪行部分
    處有期徒刑一年，就施用第二級毒品罪行部分處有期徒刑六月，合併定應執行刑
    為一年四月確定。甲○○另於八十八年間因竊盜案件，經本院八十八年度易字第
    一六八一號判決處有期徒刑九月確定。上開施用第一、二級毒品與竊盜三罪，經
    合併執行至九十一年五月八日假釋並交付保護管束在外，於九十一年九月九日保
    護管束期滿，視為執行完畢。詎甲○○仍不知悔改，復基於施用第一級毒品海洛
    因之概括犯意，自九十一年九月九日後某日起至九十二年九月十二日止，連續在
    其位於桃園縣新屋鄉後庄村後庄二八號之住所處，以吸食摻有海洛因之香菸方式
    ，施用第一級毒品海洛因，約每三日一次。再另行基於施用第二級毒品安非他命
    之概括犯意，於上開時段內，連續在其上址住處，以將安非他命置於燈泡內燒烤
    ，吸食所生煙氣之方式，施用第二級毒品安非他命，約每星期一次。嗣先於九十
    一年十月二十一日下午六時許，在桃園縣中壢市○○○路○段三一○號前為警查
    獲；繼而於九十二年九月十二日，在甲○○因另案移送桃園監獄服刑時，經獄方
    人員採集其尿液送驗而查獲。
二、案經桃園縣政府警察局中壢分局移請台灣桃園地方法院檢察署檢察官偵查起訴，
    及移送併案審理。
    理  由
一、訊據被告甲○○坦承於上開時段內，連續施用第一級毒品海洛因，及連續施用第
    二級毒品安非他命等犯行不諱，且其尿液經二次送驗結果，一次呈嗎啡及甲基安
    非他命陽性反應，一次呈甲基安非他命陽性反應，亦有桃園縣衛生局、台灣尖端
    先進生技醫藥股份有限公司出具之尿液檢驗報告共二份附卷可稽，足徵被告上開
    自白屬實，其施用第一級毒品海洛因，及施用第二級毒品安非他命之犯行，均堪
    認定。又被告前曾於八十七年間因施用毒品案件，經本院裁定送觀察、勒戒後，
    認無繼續施用毒品之傾向，經臺灣桃園地方法院檢察署檢察官於八十七年六月三
    十日以八十七年度偵字第七八三○號為不起訴處分確定。復於八十八年間再次因
    施用毒品案件，經本院裁定送觀察、勒戒後，仍認無繼續施用毒品傾向，而由臺
    灣桃園地方法院檢察署檢察官於八十八年五月十一日以八八十八年度偵字第一五
    ○七號、八十八年度偵緝字第三九四號為不起訴處分確定。再於八十八年間因三
    度施用第一、二級毒品海洛因及安非他命案件，而經台灣桃園地方法院檢察署檢
    察官聲請令被告入戒治處所施以強制戒治，而由本院以八十八年度毒聲字第七一
    ○三號裁定令被告入戒治處所施以強制戒治，旋又以八十九年度毒聲字第五六九
    七號停止戒治，並交付保護管束在外，於九十年三月一日保護管束期滿；保護管
    束期滿後，再犯本件毒品危害防制條例第十條之罪。上開事實，則有前開不起訴
    處分書二份、台灣高等法院被告全國前案記錄表、刑案資料查註記錄表、全國施
    用毒品案件紀錄表各一份在卷足憑。綜上，被告四犯施用毒品之犯行，罪證明確
    ，應依法論科。
二、核被告甲○○所為，係犯毒品危害防制條例第十條第一項之施用第一級毒品罪，
    及同條例第十條第二項之施用第二級毒品罪。其持有海洛因及安非他命之低度行
    為，分別為施用之高度行為所吸收，均不另論罪。被告先後施用第一、二級毒品
    之犯行，均時間緊接，所犯各為構成要件相同罪名，顯係分別基於概括犯意而為
    ，均應依連續犯之規定以一罪論，並各加重其刑。又被告前有如事實欄所示之科
    刑及執行情形，有前開刑案資料查註紀錄表足憑，其於刑之執行完畢後，五年內
    再犯本件有期徒刑以上刑之罪，為累犯，依刑法第四十七條規定，遞加重其刑。
    其所犯上開二罪間，方法各別，行為互異，係分別起意，應分論併罰。公訴人雖
    僅敘及被告自九十一年九月間某日起至同年十月二十一日之間，施用海洛因及安
    非他命之犯罪事實，未敘及被告自九十一年十月二十二日起至九十二年九月十二
    日之間，施用海洛因及安非他命之事實，惟此部分犯罪事實與已起訴部分之事實
    間，分別有連續犯裁判上一罪之關係，本院自得併予審酌。爰審酌被告已經三次
    觀察勒戒、強制戒治，均無法有效阻卻毒癮，不僅陷溺甚深，且浪費國家公帑，
    而施用毒品為自戕性之犯罪，對社會之危害較不明顯，被告犯罪之動機、手段，
    及其犯後坦承犯行，態度良好等一切情狀，分別量處如主文所示之刑，並定應執
    行之刑，以示懲儆。至被告於九十一年十月二十一日為警查扣之海洛因十九小包
    ，雖被告供稱係預備自己施用之毒品，然被告持有此部分毒品之行為，經檢察官
    偵查後，認係被告涉嫌販賣毒品之證物，並於九十二年二月六日以九十一年度偵
    字第一九三一九號起訴書向本院起訴，有起訴書附卷可稽，非本案所查扣之物，
    故不予沒收，併此敘明。
三、被告所犯非屬死刑、無期徒刑或最輕本刑為三年以上有期徒刑之罪，亦非高等法
    院管轄第一審之案件，其並於審判期日前為有罪之陳述，經告知其簡式審判之旨
    ，並聽取當事人意見後，以裁定改行簡式審判，併予敘明。
據上論斷，應依刑事訴訟法第二百九十九條第一項前段、第二百七十三條之一第一項
，毒品危害防制條例第十條第一項、第二項，刑法第十一條、第五十六條、第四十七
條、第五十一條第五款，判決如主文。
本案經檢察官林秀敏到庭執行職務
中        華        民        國    九十二    年    十二    月   十九   日
                                    台灣桃園地方法院刑事第八庭
                                        法  官    陳彥宏
右正本證明與原本無異。
如不服本判決，應於判決送達後十日內向本院提出上訴狀( 應附繕本 )，上訴於
臺灣高等法院。
                                        書記官    翁其良
中        華        民        國    九十二    年    十二    月   二十二 日
論罪法條：毒品危害防制條例第十條第一項、第二項
毒品危害防制條例第十條
施用第一級毒品者，處六月以上五年以下有期徒刑。
施用第二級毒品者，處三年以下有期徒刑。


司法院資訊處製作；財團法人民間司法改革基金會備份。
